【裁判字號】    97,訴,505
【裁判日期】    970620
【裁判案由】    違反毒品危害防制條例
【裁判全文】
臺灣屏東地方法院刑事判決               97年度訴字第505號
公  訴  人  臺灣屏東地方法院檢察署檢察官
被      告  甲○○
上列被告因違反毒品危害防制條例案件，經檢察官提起公訴（97
年度毒偵字第401 號），被告於準備程序中就被訴事實為有罪之
陳述，經本院合議庭裁定改以簡式審判程序審理，判決如下：
    主  文
甲○○施用第一級毒品，累犯，處有期徒刑拾月，扣案殘留第一
級毒品海洛因之注射針筒壹支沒收銷燬；又施用第二級毒品，累
犯，處有期徒刑陸月。應執行有期徒刑壹年貳月，扣案殘留第一
級毒品海洛因之注射針筒壹支沒收銷燬。
    犯  罪  事  實
一、甲○○前於民國93年間因竊盜案件，經臺灣高雄地方法院以
    93年度簡上字第244 號判決判處有期徒刑1 年確定，嗣於96
    年2 月10日縮刑期滿執行完畢。又其於94年間因施用毒品案
    件，經臺灣高雄地方法院裁定送觀察、勒戒後，因認有繼續
    施用毒品之傾向，再經該院以94年度毒聲字第2126號裁定令
    入戒治處所施以強制戒治，嗣因戒治處遇成效合格，認無繼
    續強制戒治之必要，而於95年6 月15日執行完畢釋放，並經
    臺灣高雄地方法院檢察署檢察官以95年度戒毒偵字第266 號
    為不起訴處分確定。詎甲○○不知戒絕，竟於上開強制戒治
    執行完畢釋放後5 年內，復基於施用第一級毒品之犯意，於
    96年10月27日上午6 時許，在其位於屏東縣高樹鄉○○村○
    ○路6 號之住處內，以將海洛因摻水置於注射針筒內注入體
    內之方式，施用第一級毒品海洛因1 次；甲○○另基於施用
    第二級毒品之犯意，於96年10月26日凌晨2 時許，在其上址
    住處內，以將甲基安非他命置入玻璃球吸食器內加熱燒烤，
    再吸食其霧化氣體之方式，施用第二級毒品甲基安非他命1
    次。嗣於96年10月27日8 時50分許，在高雄縣美濃鎮○○里
    ○○街旁之芭樂園內為警查獲，並扣得其施用毒品所用之殘
    留第一級毒品海洛因之注射針筒1 支。
二、案經高雄縣政府警察局旗山分局報由臺灣高雄地方法院檢察
    署檢察官呈請臺灣高等法院高雄分院檢察署檢察長核轉臺灣
    屏東地方法院檢察署檢察官偵查起訴。
    理  由
一、本件被告所犯係死刑、無期徒刑或最輕本刑為3 年以上有期
    徒刑或高等法院管轄第一審案件以外之罪，其於準備程序期
    日就被訴事實為有罪之陳述，經本院告知簡式審判程式之旨
    ，並聽取公訴人及被告之意見後，經合議庭依刑事訴訟法第
    273 條之1 第1 項規定，裁定由受命法官獨任進行簡式審判
    程序，是依刑事訴訟法第273 條之2 規定，本件之證據調查
    ，不受同法第159 條第1 項、第161 條之2 、第161 條之3
    、第163 條之1 及第164 條至第170 條規定之限制，合先敘
    明。
二、前揭犯罪事實，業據被告甲○○迭於警詢、偵訊及本院審理
    中坦承不諱，且其於96年10月27日經警採集尿液後，送請台
    灣檢驗科技股份有限公司濫用藥物實驗室（高雄）以酵素免
    疫分析法（EIA） 初步檢驗，及以氣相層析質譜儀法（GC-M
    S ）確認檢驗，結果確呈嗎啡（即海洛因代謝物）及甲基安
    非他命陽性反應，此有台灣檢驗科技股份有限公司96年11月
    12日KH2007B0000000號濫用藥物尿液檢驗報告及旗山分局偵
    辦毒品案件嫌疑人尿液採集編號對照表各1 紙在卷可稽，並
    有旗山分局搜索、扣押筆錄暨扣押物品目錄表1 份、被告手
    臂注射針孔痕跡之照片2 幀附卷，及扣案注射針筒1 支可佐
    ；且被告自承上開扣案注射針筒1 支為其施打海洛因所用，
    而該注射針筒經本院送驗結果，呈海洛因陽性反應，亦有高
    雄醫學大學附設中和紀念醫院97年5 月9 日9705-1號檢驗報
    告1 紙可參，足證被告上開自白與事實相符。又被告前於94
    年間因施用毒品案件，經臺灣高雄地方法院裁定送觀察、勒
    戒後，因認有繼續施用毒品之傾向，再經該院以94年度毒聲
    字第2126號裁定令入戒治處所施以強制戒治，嗣因戒治處遇
    成效合格，認無繼續強制戒治之必要，而於95年6 月15日執
    行完畢釋放，並經臺灣高雄地方法院檢察署檢察官以95年度
    戒毒偵字第266 號為不起訴處分確定，有臺灣高等法院被告
    前案紀錄表、臺灣屏東地方法院檢察署刑案資料查註紀錄表
    暨全國施用毒品案件紀錄表及前開不起訴處分書各1 份在卷
    可稽。是被告於強制戒治執行完畢釋放後，5 年以內再犯本
    件施用第一級、第二級毒品犯行之事證明確，被告犯行均堪
    認定。
三、查海洛因、甲基安非他命分別係毒品危害防制條例第2 條第
    2 項第1 款、第2 款所稱之第一級、第二級毒品，不得持有
    及施用，是核被告所為，係犯毒品危害防制條例第10條第1
    項、第2 項之施用第一級、第二級毒品罪。其施用前後持有
    第一、二級毒品之低度行為，應各為其施用之高度行為所吸
    收，均不另論罪。被告所犯前開2 罪，犯意各別、行為互殊
    ，應予分論併罰。又被告前於93年間因竊盜案件，經臺灣高
    雄地方法院以93年度簡上字第244 號判決判處有期徒刑1 年
    確定，嗣於96年2 月10日縮刑期滿執行完畢，有臺灣高等法
    院被告前案紀錄表1 份為憑，其於有期徒刑執行完畢後，5
    年以內故意再犯本件有期徒刑以上之2 罪，均為累犯，應分
    別依刑法第47條第1 項規定加重其刑。爰審酌被告素行非佳
    ，前經強制戒治認其成效合格，而無繼續戒治之必要，竟仍
    未戒除施用毒品之惡習，復施用第一、二級毒品，戕害身心
    甚鉅，惟念其施用毒品乃戕害自己之健康，尚未危及他人，
    且犯後坦承犯行，並於本件為警查獲後自行前往醫院接受美
    沙冬替代療法治療，有屏安醫院診斷證明書1 紙可參，尚有
    悔意之態度等一切情狀，分別量處如主文所示之刑，並定其
    應執行之刑。至扣案注射針筒1 支為被告施打海洛因所用，
    其上經驗得海洛因陽性反應，業如前述，因其上沾黏之第一
    級毒品海洛因含量量微無從析離，爰一併依毒品危害防制條
    例第18條第1 項前段規定諭知沒收銷燬之。
據上論斷，應依刑事訴訟法第273 條之1 第1 項、第299 條第1
項前段，毒品危害防制條例第10條第1 項、第2 項、第18條第1
項前段，刑法第11條、第47條第1 項、第51條第5 款，判決如主
文。
本案經檢察官陳新君到庭執行職務。
中    華    民    國    97    年    6     月    20    日
                      刑事第五庭   法  官  李宜娟
以上正本證明與原本無異。
如不服本判決應於收受本判決送達後10日內向本院提出上訴書狀
，其未敘述上訴理由者，應於上訴期間屆滿後20日內向本院補提
理由書狀（均須按他造當事人之人數附繕本）「切勿逕送上級法
院」
中    華    民    國    97    年    6     月    20    日
                                   書記官  孫秀桃
附錄本案論罪科刑法條
毒品危害防制條例第10條：
施用第一級毒品者，處6月以上5年以下有期徒刑。
施用第二級毒品者，處3年以下有期徒刑。


司法院資訊處製作；財團法人民間司法改革基金會備份。
